III. 2. VERBI BRIT. FLEXIO IMPERSON. ET TEMP. coMPos. 531

sum nominatus, nominor) Buh. S, 19. Praet.: off quemennet
(sum jussus) 122, 13. so {jozah-emend, so dz'oecycmet (est manda—
tum, praedictum) 4, 4. 8, 8. ny 30 (lv'fscczcet (nos sumus missi)
186, 7. laquel omp (positi sumus) 126, 15. Eandem constructio-
nem sequuntur 011111 em composita reciproca: da serciclzaf (loe
ezof em laquel (servire deo praepositum cst mihi, praeposui mihi)
28, 6. pem off em presantet (cum me praesentavi) 194, 7. 196, 6.
Futur. prim. : ma corf α mezo laquel (corpus mcum ponetur) 142,
15. ne 0030 {sanet (non nascetur) 4, 21.

Praes. secund. Frequentior conjunct. : 90οί 02ιο na 000 (lcff
net (prae timore, ne damner) 162, 6. me erethe ez 00 pret e: 00
reniet construet leuet (credo esse tempus, quod vertatur, construa-
tur, legatur) 116, 2. da qozczozct α huy 00 quemeret (ad sciendum,
num vos recipiamini) 20, 20. Ι(10111 modus significatur forma bi-
zff: me leoz requet maz vizq'f (srael fiwwq am (mquen (supplico
vobis, ut fiam liber a sollicitudine mea) 144, 1. maz vizi caffet
pur (ut inveniaris purus) 102, 6. Praet. secund.: οη den aman
a 000 εθῦεἶῖθί α credaffpemdec bloaz (homo hoc 1000 erat sepul-
tus, credo, quindecim annos) 10, 25. maz 000 dz'ouqanet (ut erat
praedictum) 78, 22.

Ε passivo idem componendi modus transgreditur item in acti-
vum, in quo verba neutra forma participii praet. passivi induta
cum verbo substantivo ad significandum tempus praeteritum sac-
pius adhibentur, tam cornis-e, quam armorice. ³¹⁵

 

* Hibernici generis recentioris dialectus gaclica multum progressa est in
componendis temporibus et propria in his sibi quaedam formavit. In passivo
componitur 011111 verbo substantivo praeter participium praeteriti etiam for-
mula iar mo juncta infinitivo, e. gr. iar 0ιο ὂῘιτιαίιιᾱῘι (post caesionem meam,
postquam caesus sum), significans magis tempora secundaria, dum illo praeter
praesens secund. indicatur praesens et futurum prim. Cum participio: ta mi
hzcailte (caedor), blm mi bum'lte (caedebar), bz'tln‘dh mi buaz‘lte (caedar). Cum
formula iar mo praemissa infinitivo verbi: {a mi ί. m. ὂ. (caesus sum), blm mi
i. m. b. (caesus eram), bz'tlzz'clh mi τ’. m. b. (caesus fuero). In activo obtinent
aliae formulae, scilicet infinitivus verbi cum praep. ag] (apud, in) vel iar (post),
e. gr. ay bualadlc (in caedendo, caedens, omnis loco part. pass. bum'ltc) et ιἰιν
buccladh (post caesionem). Una formula: ta mi (ty b. (caedo), blac mi (157 b.
(caedebam), bz'thid mi aq b. (caedam). Altera: {a mi ίαν I). (cecidi), ὒΙια mi
iar b. (cecideram), bitkidh mi iar Ῐ). (cecidero). Post particulas negativas et
in ceteris modis differunt nonnisi formae verbi substantivi. His gaelicis simi-

34 ’Ψ

